臺灣新竹地方法院刑事判決　　　　　　　100年度易字第271號
公　訴　人　臺灣新竹地方法院檢察署檢察官
被　　　告　陳國華
上列被告因竊盜案件，經檢察官提起公訴（100 年度偵字第8250
號、第8379號），因被告自白犯罪，本院裁定改依簡式審判程序
審理，判決如下：
    主  文
陳國華犯如附表所示之竊盜罪，共四罪，主文分別如附表主文欄
所示；有期徒刑部分應執行有期徒刑柒月，如易科罰金，以新臺
幣壹仟元折算壹日。
    事  實
一、陳國華前於民國97年至98年間曾因多起竊盜案件，先後經本
    院以97年度竹北簡字第551 號判決判處有期徒刑6 月，98年
    度審易字第26號判決有期徒刑5 月、5 月、3 月（應執行有
    期徒刑11月），98年度審竹簡字第448 號判決判處有期徒刑
    3 月確定，另於98年間亦曾因施用毒品案件，經本院以98年
    度竹北簡字第52號判決判處有期徒刑5 月確定；上開各罪嗣
    經本院以98年度聲字第1411號裁定應執行刑有期徒刑2 年確
    定，甫於100 年3 月3 日縮短刑期執行完畢出監，猶不知悔
    改，仍分別基於意圖為自己不法所有之竊盜犯意，先後為下
    列犯行：
  (一)於100 年7 月22日凌晨2 時許，在新竹市東區○○○○街16
    號前，趁陳易尚之車號0726-KH 號自用小客車車窗未關，伸
    手進入該車內，徒手竊取車內零錢現金約新臺幣（下同）10
    0 餘元，嗣為警調閱監視器後循線查獲。
  (二)於100 年8 月11日23時57分，在新竹市○區○○路167 巷9
    號前，趁黃祺雲之車號6099-RU 號自用小客車車門未上鎖，
    徒手打開車門進入該車內，著手翻動搜尋車內財物，惟無所
    獲而未遂，嗣為警調閱監視器後循線查獲。
  (三)於100 年8 月24日2 時2 分，在新竹市○區○○路210 巷23
    號前，趁陳任宏之車號1032-KP 號自用小客車車門未上鎖，
    徒手打開車門進入該車內，竊取車內零錢現金約200 元，嗣
    為警調閱監視器後循線查獲。
  (四)於100 年9 月4 日13時33分，在新竹市○區○○路、慈濟路
    口，趁蔡福榮之車號8272-FV 號自用小客車車門未上鎖，徒
    手打開車門進入該車內，竊取車內零錢現金25元，嗣經該路
    口工地保全郭文政察覺有異報警處理而查獲。
二、案經陳易尚等人訴由新竹市警察局第二分局報告臺灣新竹地
    方法院檢察署檢察官偵查後起訴。
    理  由
一、本件被告所犯4 罪均為死刑、無期徒刑或最輕本刑為3 年以
    上有期徒刑以外之罪，其於準備程序中就被訴事實均為有罪
    之陳述，本院告知簡式審判程序之旨，並聽取公訴人之意見
    後，依刑事訴訟法第273 條之1 第1 項規定，均裁定改依簡
    式審判程序審理，合先敘明。
二、上開犯罪事實，迭據被告於偵查及本院審理時坦承不諱，且
    查：
  (一)犯罪事實一(一)部分，核與被害人陳易尚於警詢證述其遭竊之
    情節相符，並有監視器翻拍照片在卷可稽（8250號偵查卷頁
    7-11）。
  (二)犯罪事實一(二)部分，核與被害人黃祺雲於警詢證述其遭竊之
    情節相符，並有監視器翻拍照片在卷可稽（8379號偵查卷頁
    21-23）。
  (三)犯罪事實一(三)部分，核與被害人陳任宏於警詢證述其遭竊之
    情節相符，並有監視器翻拍照片在卷可稽（8379號偵查卷頁
    24-26）。
  (四)犯罪事實一(四)部分，核與證人即目擊證人郭文政於警詢之證
    述，被害人蔡福榮於警詢證述其遭竊之情節相符，並有新竹
    市警察局第二分局搜索及扣押筆錄、扣押物品目錄表、贓物
    認領保管單、現場照片在卷可稽（8379號偵查卷頁16-20 ）
    。
  (五)綜上，被告之自白與事實相符，而堪採信，其各次犯行事證
    明確，均堪予認定，均應依法論科。
三、核被告於犯罪事實一(一)、(三)、(四)中所為，均係觸犯刑法第32
    0 條第1 項普通竊盜罪；核被告於犯罪事實一(二)中著手於竊
    盜行為然無所獲，為未遂犯，係觸犯刑法第320 條第3 項、
    第1 項竊盜未遂罪。被告各次所為互有時間、空間之差距，
    顯係基於各別犯意所為，各應分論併罰。被告因犯罪事實欄
    所載之前科紀錄而受有期徒刑之宣告，於100 年3 月3 日縮
    短刑期執行完畢，有臺灣高等法院被告前案紀錄表在卷可稽
    ，被告於上開徒刑執行完畢後5 年以內故意再犯本件有期徒
    刑以上之4 罪，均應論以累犯，並均依刑法第47條第1 項加
    重其刑。被告於犯罪事實一(二)中為未遂犯，爰依既遂犯之刑
    減輕之，其同時有上開刑之加重、減輕事由，依法應先加後
    減之。爰審酌被告已有多次竊盜前科，本應深自反省，絕不
    再犯，且其正值青壯，原應思循合法途逕獲取財富，豈知被
    告竟未改過遷善，反而先後犯下本件多起竊盜案件，造成被
    害人財物損失精神痛苦，影響社會治安，本不宜寬恕，惟另
    斟酌其犯後坦承犯罪，態度良好，竊取財物之價值非鉅，未
    趁機竊取被害人車內其他裝置器具，尚有良善之心等一切情
    狀，分別量處如主文所示之刑，並均諭知易科罰金之折算標
    準；並就有期徒刑部分定其應執行之刑及易科罰金之折算標
    準。
據上論斷，應依刑事訴訟法第273 條之1 第1 項、第299 條第1
項前段，刑法第320 條第1 項、第3 項、第47條第1 項、第25條
、第41條第1 項前段、第51條第5 款，判決如主文。
本案經檢察官邱志平到庭執行職務。
中    華    民    國    100   年    10    月    18    日
                  刑事第五庭  法  官  蔡川富
以上正本證明與原本無異。
如不服本判決應於收受判決後10日內向本院提出上訴書狀，並應
敘述具體理由。其未敘述上訴理由者，應於上訴期間屆滿後20日
內向本院補提理由書( 均須按他造當事人之人數附繕本) 「切勿
逕送上級法院」。
中    華    民    國    100   年    10    月    18    日
                              書記官  劉雅文
 附表：
┌──────┬─────┬───────────────┐
│ 犯罪事實   │ 所犯法條 │   主                      文 │
├──────┼─────┼───────────────┤
│犯罪事實一(一)│刑法第320 │陳國華犯竊盜罪，累犯，處有期徒│
│            │條第1 項  │刑參月，如易科罰金，以新臺幣壹│
│            │          │仟元折算壹日。                │
├──────┼─────┼───────────────┤
│犯罪事實一(二)│刑法第320 │陳國華犯竊盜未遂罪，累犯，處拘│
│            │條第3 項、│役伍拾日，如易科罰金，以新臺幣│
│            │第1 項    │壹仟元折算壹日。              │
├──────┼─────┼───────────────┤
│犯罪事實一(三)│刑法第320 │陳國華犯竊盜罪，累犯，處有期徒│
│            │條第1 項  │刑參月，如易科罰金，以新臺幣壹│
│            │          │仟元折算壹日。                │
├──────┼─────┼───────────────┤
│犯罪事實一(四)│刑法第320 │陳國華犯竊盜罪，累犯，處有期徒│
│            │條第1 項  │刑參月，如易科罰金，以新臺幣壹│
│            │          │仟元折算壹日。                │
└──────┴─────┴───────────────┘
附錄法條：
中華民國刑法第320條
（普通竊盜罪、竊佔罪）
意圖為自己或第三人不法之所有，而竊取他人之動產者，為竊盜
罪，處5  年以下有期徒刑、拘役或 5 百元以下罰金。
意圖為自己或第三人不法之利益，而竊佔他人之不動產者，依前
項之規定處斷。
前二項之未遂犯罰之。